臺灣板橋地方法院民事裁定               100年度法字第38號
聲  請  人  財政部臺灣省北區國稅局新莊稽徵所
代  理  人  黃蓮嬰
相  對  人  五合工程有限公司
上列聲請人聲請對相對人選任臨時管理人事件，本院裁定如下：
    主  文
選任范筑鈞（女，民國○○年○月○日生，身分證統一編號：Ｚ00000
0000號，住新北市○○區○○路287巷5號2樓）為五合工程有限
公司（統一編號：00000000號，設新北市○○區○○路112巷14
號）之臨時管理人。
聲請程序費用由聲請人負擔。
    理  由
一、按董事會不為或不能行使職權，致公司有受損害之虞時，法
    院因利害關係人或檢察官之聲請，得選任一人以上之臨時管
    理人，代行董事長及董事會之職權，但不得為不利於公司之
    行為，公司法第208 條之1 第1 項定有明文。又前揭規定，
    依同法第108 條第4 項規定，於有限公司之董事準用之。
二、本件聲請意旨略以：
（一）相對人五合工程有限公司（下稱五合公司）之唯一董事范
      天立已於民國98年9月9日死亡除戶，為合法送達本所催報
      通知書，爰依公司法第108條第4項準用公司法第208條第1
      項之規定，向貴院聲請選任五合公司臨時管理人。
（二）另查五合公司尚未辦理98年度營利事業所得稅結算申報。
      且查范筑鈞已向板橋地方法院呈報被繼承人范天立之限定
      繼承，其應較熟悉范天立事務，應有正常足夠智識能力處
      理公司之事務，為便利營利事業所得稅催報通知書之送達
      ，聲請人爰依利害關係人之名義，聲請貴院裁定范筑鈞為
      五合公司之臨時管理人等語。
三、經查，聲請人主張之上開事實，業據提出范天立二親等內親
    屬資料、本院100年5月26日板院輔家科春潁字第033129號函
    、范天立繼承系統表、五合公司設立登記變更登記事項卡及
    董事股東名單、營業稅稅籍資料為證，是五合公司確有選任
    臨時管理人之必要。次查，本院審酌五合公司之股東及董事
    除范天立外，別無其他股東及董事，可知該公司已無董事代
    表公司執行職務甚明。再查，范天立之母親范陳文旦為21年
    次，已年近80歲；而范天立之女兒范筑鈞為78年次，現年22
    歲，正值青年；是范陳文旦不適宜擔任五合公司之臨時管理
    人，本件以選任范筑鈞為五合公司之臨時管理人較為適宜。
四、爰依非訟事件法第183 條、第21條第1 項，裁定如主文。
中    華    民    國   100    年    7     月    21    日
                  民事第二庭  法  官  張谷輔
以上正本係照原本作成
如對本裁定抗告須於裁定送達後10日內向本院提出抗告狀，並應
繳納抗告費新台幣1,000元整。
中    華    民    國   100    年    7     月    21    日
                              書記官  尤秋菊